臺灣桃園地方法院刑事判決
                                    111年度交易字第474號
公  訴  人  臺灣桃園地方檢察署檢察官
被      告  洪麗玲



上列被告因過失傷害案件，經檢察官聲請簡易判決處刑（111年
度偵字第6579號），本院認不宜逕以簡易判決處刑（111年度壢
交簡字第570號），改依通常程序審理，判決如下︰
    主  文
本件公訴不受理。
    理  由
一、按檢察官聲請以簡易判決處刑之案件，經法院認為有刑事訴
    訟法第451條之1第4項但書之情形者，應適用通常程序審判
    之，同法第452條定有明文。查本件被告洪麗玲被訴過失傷
    害案件，本院認有刑事訴訟法第451條之1第4項但書第3款（
    法院於審理後，認應為無罪、免訴、不受理或管轄錯誤判決
    之諭知者）之情形，揆諸上揭規定，應適用通常程序審判之
    ，合先敘明。
二、本件聲請簡易判決處刑意旨（詳如附件聲請簡易判決處刑書
    所載）認被告洪麗玲涉犯刑法第284條前段過失傷害罪嫌。
三、按告訴乃論之罪，告訴人於第一審辯論終結前，得撤回其告
    訴；其告訴經撤回者，應諭知不受理之判決，並得不經言詞
    辯論為之，刑事訴訟法第238條第1項、第303條第3款、第30
    7條分別定有明文。本件聲請意旨所指被告之犯罪事實，如
    成立犯罪，乃屬刑法第284條前段過失傷害罪，依同法第287
    條前段規定，須告訴乃論。茲因告訴人高頌揚與被告已於民
    國111年5月16日調解成立，告訴人並於111年7月1日具狀撤
    回本件告訴等情，有本院111年5月16日訊問筆錄、調解筆錄
    及告訴人111年7月1日刑事聲請撤回告訴狀在卷可稽，揆諸
    上揭規定，爰不經言詞辯論，逕諭知不受理之判決。
四、據上論斷，應依刑事訴訟法第452條、第303條第3款、第307
    條，判決如主文。
本案經檢察官陳羿如聲請以簡易判決處刑。
中　　華　　民　　國　　111 　年　　8 　　月　　4 　　日
                  刑事第十一庭  法　官  翁健剛
以上正本證明與原本無異。
如不服本判決應於收受判決後20日內向本院提出上訴書狀，並應
敘述具體理由。其未敘述上訴理由者，應於上訴期間屆滿後20日
內向本院補提理由書(均須按他造當事人之人數附繕本)「切勿逕
送上級法院」。 
　　　　　　　　　　　　　　　  書記官　鄭雨涵
中　　華　　民　　國　　111 　年　　8 　　月　　4 　　日
附件：
臺灣桃園地方檢察署檢察官聲請簡易判決處刑書
                                     111年度偵字第6579號
　　被　　　告　洪麗玲　女　53歲（民國00年00月00日生）
　　　　　　　　　　　　住○○市○○區○○街00號9樓之3
　　　　　　　　　　　　居桃園市○鎮區○○路000號8樓之2
　　　　　　　　　　　　國民身分證統一編號：Z000000000號
上列被告因過失傷害案件，業經偵查終結，認為宜聲請以簡易判
決處刑，茲將犯罪事實及證據並所犯法條分敘如下：
　　　　犯罪事實
一、洪麗玲於民國110年11月5日晚間，駕駛車牌號碼000-0000號
    自用小客車，沿桃園市平鎮區快速路3段往中豐路方向行駛
    ，於同日晚間6時50分許，行經平鎮區新光路3段與快速路3
    段交岔路口時，欲右轉往新光路3段方向行駛，本應注意轉
    彎車輛應讓直行車先行，而依當時天候陰、夜間有照明、柏
    油路面乾燥無缺陷、道路無障礙物且視距良好，客觀上並無
    不能注意之情事，竟疏未注意及此，猶貿然右轉，適有高頌
    揚騎乘車牌號碼000-0000號普通重型機車，沿快速路3段往
    中豐路方向直行駛至，高頌揚見狀已閃避不及，兩車因而發
    生碰撞，致高頌揚人車倒地，因而受有左側足部擦傷、左側
    膝部擦傷、右側膝部擦傷、胰臟尾挫傷、脾臟挫傷等傷害。
二、案經高頌揚訴由桃園市政府警察局平鎮分局報告偵辦。
　　　　證據並所犯法條
一、訊據被告洪麗玲對於上揭時地車禍肇事致告訴人高頌揚受傷
    之事實固不諱言，惟否認涉有何過失傷害之犯行，辯稱：伊
    當時有暫停確認右後方來車，伊不知道對方機車從哪裡騎過
    來的等語。經查，上揭犯罪事實，業據證人高頌揚於警詢時
    證述綦詳，復有聯新國際醫院診斷證明書、道路交通事故現
    場圖、道路交通事故調查報告表㈠㈡各1紙、監視器畫面光碟1
    片暨監視器畫面翻拍照片、肇事現場及車損照片等附卷可稽
    。又按汽車行駛至交岔路口，轉彎車應讓直行車先行，道路
    交通安全規則第102條第1項第7款訂有明文，被告駕駛車輛
    本應注意上述道路交通安全規則之規定，而依當時路況，並
    無不能注意之情事，被告竟疏未注意猶貿然右轉肇事，顯有
    過失行為。再其過失行為與告訴人所受前揭傷害，衡之社會
    一般通念，顯具相當因果關係，被告犯嫌堪以認定。
二、核被告所為，係犯刑法第284條前段之過失傷害罪嫌。
三、依刑事訴訟法第451條第1項聲請逕以簡易判決處刑。
　　此　　致
臺灣桃園地方法院
中　　華　　民　　國　 111　　年　　2 　　月　　23　　日
                          檢　察　官  陳羿如
本件證明與原本無異　　
中　　華　　民　　國　 111　　年　  3　　 月　　 8    日
                          書  記  官  吳文琳